【裁判字號】    99,上訴,228
【裁判日期】    990407
【裁判案由】    台灣地區與大陸地區人民關係條例
【裁判全文】
臺灣高等法院刑事判決                 99年度上訴字第228號
上  訴  人
即  被  告  乙○○
選任辯護人  李秋銘律師
            黃金亮律師
上列上訴人因台灣地區與大陸地區人民關係條例案件，不服臺灣
宜蘭地方法院98年度訴字第235號，中華民國98年12月1日第一審
判決（起訴案號：臺灣宜蘭地方法院檢察署98年度偵字第353號
），提起上訴，本院判決如下：
    主  文
上訴駁回。
    事  實
一、乙○○係臺灣地區人民，其與大陸地區之成年男子「倪小平
    」均明知丙○○（經臺灣宜蘭地方法院於民國97年7月14日
    以97年度訴字第114號判處有期徒刑1年，緩刑3年確定）與
    大陸地區人民林美娟（經本院於97年11月27日以97年度上訴
    字第3929號判處有期徒刑2月，緩刑2年確定）間，並無結婚
    之真意。乙○○竟與「倪小平」、丙○○共同基於使大陸地
    區人民林美娟非法進入臺灣之犯意聯絡，於93年6月26日，
    乙○○介紹丙○○至大陸地區福建省福州市與林美娟假結婚
    ，於93年7月2日在福建省福州市公證處，丙○○與林美娟辦
    理結婚手續，取得大陸地區福建省結婚證明書，丙○○即於
    93年7月3日返回臺灣，向財團法人海峽交流基金會申請取得
    （93）核字第061864號證明書，使林美娟取得形式上之配偶
    身分。嗣由丙○○持大陸地區出具之結婚證明書及財團法人
    海峽交流基金會出具之證明書、大陸地區人民進入臺灣地區
    保證書，委託不知情之永利旅行社職員林秀琴，於93年8月
    11日持向內政部警政署入出境管理局行使申請大陸地區人民
    來臺之許可，經承辦公務員實質審查後，許可核發林美娟之
    「中華民國臺灣地區旅行證」，林美娟乃於93年10月29日搭
    機至桃園中正國際機場，非法進入臺灣地區。
二、案經入出國及移民署專勤事務第一大隊宜蘭縣專勤隊報告臺
    灣宜蘭地方法院檢察署檢察官偵查起訴。
    理  由
壹、證據能力方面：
一、按被告以外之人於審判外之言詞或書面陳述，除法律有規定
    者外，不得作為證據，刑事訴訟法第159條第1項定有明文。
    證人丙○○於警詢中之陳述，屬被告以外之人於審判外之陳
    述，被告及辯護人已否認上開陳述之證據能力，復無刑事訴
    訟法第159條之2至第159條之5例外得為證據之情形，則依上
    開法條規定，上開證人於警詢中之陳述，無證據能力。
二、被告以外之人於審判外之陳述，雖不符同法第159條之1至第
    159條之4之規定，但經當事人於審判程序同意作為證據，法
    院審酌該言詞陳述或書面陳述作成時之情況，認為適當者，
    亦得為證據；當事人、代理人或辯護人於法院調查證據時，
    知有第159條第1項不得為證據之情形，而未於言詞辯論終結
    前聲明異議者，視為有前項之同意，此則據同法第159條之5
    規定甚明。經查，除前揭證據資料外，本件判決後開所示之
    被告以外之人於審判外之陳述（包括書面陳述），固均屬傳
    聞證據，惟檢察官、被告及其辯護人就前揭審判外陳述之證
    據能力，雖知上開證據資料皆為傳聞證據，但均不爭執上開
    證據資料之證據能力，且迄至言詞辯論終結前亦未再聲明異
    議。本院審酌上開證據資料製作時之情況，尚查無違法不當
    及證明力明顯過低之瑕疵，亦認為以之作為證據應屬適當，
    故揆諸前開法律規定與說明，爰逕依刑事訴訟法第159條之5
    規定，認前揭證據資料均例外有證據能力。
貳、實體方面：
一、訊據上訴人即被告乙○○雖坦承為丙○○自行墊付機票等款
    項，辦理手續，於93年6月26日帶同丙○○至大陸地區福建
    省福州市，介紹丙○○與林美娟認識，其二人並於93年7月2
    日在福建省福州市公證處辦理結婚，取得大陸地區福建省結
    婚證明書，丙○○隨即於93年7月3日返回臺灣，向財團法人
    海峽交流基金會申請取得（93）核字第061864號證明書，使
    林美娟取得配偶身分，丙○○事後未償還其應支付之費用8
    萬元。嗣由丙○○持大陸地區出具之結婚證明書及財團法人
    海峽交流基金會出具之證明書、大陸地區人民進入臺灣地區
    保證書，委託永利旅行社職員林秀琴，於93年8月11日持向
    內政部警政署入出境管理局行使申請大陸地區人民來臺之許
    可，經承辦公務員實質審查後，許可核發林美娟之「中華民
    國臺灣地區旅行證」，林美娟乃於93年10月29日搭機至桃園
    中正國際機場，進入臺灣地區等事實，惟否認與丙○○、「
    倪小平」共同以假結婚方式使林美娟非法入境之犯行，辯稱
    ：丙○○係透過吳錦亮、林志明之介紹，始與被告認識，被
    告介紹丙○○至大陸與林美娟結婚為真結婚，丙○○、林美
    娟婚後有同居及共同生活之事實云云。經查：
  (一)證人丙○○於偵查中證稱：其與林美娟結婚當時沒有工作，
    至大陸娶林美娟之費用是由被告所支付，其迄未償還被告8
    萬元之費用等語，此經原審勘驗丙○○於98年4月22日之偵
    查筆錄光碟明確（詳原審卷第102頁）。
  (二)丙○○於原審97年度訴字第114號其與林美娟違反兩岸條例
    等案審理中證述：其與林美娟結婚，其本身未支付任何花費
    之事實（詳偵查卷第183頁）；又該案上訴後，本院以97年
    度上訴字第3929號審理，丙○○之友人林志明於本院該案審
    理中亦證述：丙○○結婚前後，失業，手頭缺錢等語（詳偵
    查卷第69頁反面、第70頁正面），此與被告所供述由其代墊
    該8 萬元之情悉相符合，足以佐證丙○○所述結婚未花錢一
    情非虛。此事實顯示丙○○婚姻之完成，與兩岸一般華人結
    婚由新郎或其親人負責結婚花費之狀況，並不相同。丙○○
    於該案偵查中並證稱：其係經由朋友之介紹，認識從事婚姻
    仲介之被告，結婚費用包括在大陸之花費及機票原約定是8
    萬元，嗣後被告知道其沒有正當收入，身體又不好，即未再
    向其收取，其不知被告住何處，後來也沒有聯絡等語（詳偵
    查卷第209頁正、反面），可見被告與丙○○非親非故，無
    任何交誼。從事婚姻仲介之被告，本以賺取仲介費用作為其
    營生收入之一部，被告竟未收取丙○○任何費用，反而為丙
    ○○支付赴大陸之交通、生活、結婚花費，被告聲稱係介紹
    丙○○與林美娟為「真結婚」，已有違情理。
  (三)林美娟於原審97年度訴字第114號案證述：其在大陸付3萬人
    民幣給仲介「倪小平」，其與丙○○在大陸結婚未宴客，也
    未收受丙○○之聘金或首飾等事實（詳偵查卷第179 頁反面
    ），衡以一般真實結婚，並無由新娘自掏腰包給付高額仲介
    費之例，參諸有關林美娟在大陸地區之生活情形，其在大陸
    從事樂隊工作，1個月賺2、3百至3、4百人民幣，有3個小孩
    要扶養，家裡經濟狀況比較緊一點等語（詳偵查卷第179頁
    ），可見林美娟於大陸地區之工作收入並非豐厚，又尚有3
    名子女扶養，其經濟狀況顯非充裕，林美娟竟為結婚而花費
    相當於10餘萬元之新臺幣交付仲介，其見丙○○不為其支付
    任何仲介費，仍同意結婚，可見應另有來台之企圖，亦甚明
    顯。被告空言大陸地區一般習俗即由女方支付仲介費云云，
    實與人情相悖，若謂在真實結婚之狀況亦然，尚難令人採信
    。林美娟願意自行支付高額之結婚仲介費，當係支付對價，
    使其得以非法入境臺灣工作，始屬合理之解釋，林美娟關於
    其與丙○○是真結婚之證詞並不可採。
  (四)林美娟入境臺灣地區後，關於其與丙○○之生活情形，依證
    人張圳儀於原審97年度訴字第114 號案結證略稱：之前其在
    丙○○住處之大湖派出所任職，林美娟入境後93年10月開始
    查訪，於丙○○與林美娟結婚10幾天當時，其尚有看到林美
    娟，之後每1個月去查訪1次的時候，即未找到林美娟，其對
    丙○○表示如果沒有履行同居的話，麻煩丙○○把戶口遷到
    與林美娟同一戶籍地，大概是林美娟入境半年以後，丙○○
    即遷戶籍到礁溪。95年初其調職後，丙○○又將戶口遷回茄
    苳路，之後丙○○在枕山碧仙宮作廟祝，其問丙○○有無與
    林美娟住在一起，丙○○說沒有，說林美娟在臺北工作，如
    果警察有事情找，可以打電話叫林美娟回來，其去查訪時也
    沒有發現丙○○與林美娟同住的情形，所以才報請專勤隊去
    查訪等語（詳偵查卷第176頁、第177頁反面）。依證人張圳
    儀警員前開證述，其於林美娟入境臺灣地區後，每月均會查
    訪一次，於查訪之過程中，除林美娟來臺最初10餘日有於丙
    ○○住處出現外，即未再目睹林美娟居住於丙○○處所。以
    張圳儀此番證述，林美娟在婚後，僅與丙○○同居10餘日，
    此後即未見其與丙○○同居，以林美娟身為大陸新娘，在臺
    灣新婚開始生活，一切自屬生疏，卻離開丙○○，在警察查
    訪時，丙○○無法使其留在身邊，顯難認其二人有長久共同
    生活之事實，與真實之婚姻以共同生活為目的，自屬相異。
  (五)林美娟於結婚入臺之後，先住丙○○宜蘭員山住處，約10餘
    日即搬至礁溪，此經林美娟於偵查中結證明確（見偵查卷第
    22頁），證人鄭桐謀卻證稱林美娟與丙○○住在員山一年云
    云（詳偵查卷第73頁），其證詞顯與林美娟所述不符。證人
    林志明證稱：林美娟與丙○○住在礁溪時，其經常至其等住
    處泡茶，長達一年餘云云（詳偵查卷第67頁），惟經核對林
    美娟所述其於婚後10餘日即搬遷至礁溪等語，及警員張圳儀
    於前開證述：丙○○剛結婚幾天，當時還有在其住處看到林
    美娟，之後就沒有看到，嗣後其於每個月去查訪一次情形，
    則林志明所述與張圳儀及林美娟之證述顯然相違，衡以林志
    明與被告為朋友關係，與介紹丙○○結婚又有關聯，其立場
    本可能偏頗，所述林美娟與丙○○同居之證詞並不可採。證
    人鄭金釧於原審97年度訴字第114 號案雖亦稱：其自92年開
    始擔任湖東村村長至今，丙○○要結婚時，其受丙○○之託
    寫母舅請帖，但未參加丙○○的喜宴，丙○○與林美娟有住
    過湖東村一陣子，遇到時，其二人都在一起，他們原本有租
    地種韭菜，後來地不好租，韭菜不好賣，之後就搬走了，就
    很少再見云云（詳偵查卷第161頁反面至第163頁），惟無法
    明確證述究竟林美娟何時與丙○○居住於員山，其證詞與張
    圳儀警員之證詞又相矛盾，也不足採信。證人阮俊義於原審
    97年度訴字第114 號案雖亦稱：丙○○自96年間開始在廟裡
    任廟祝，其經常看到林美娟來廟裡找丙○○，丙○○表示與
    林美娟是夫妻，早上其至廟裡拜拜時會看到林美娟，丙○○
    聲稱林美娟於前一天即到廟裡，故林美娟應是在廟裡停留一
    晚等語（詳偵查卷第160頁反面、第161頁反面），依阮俊義
    此證述，林美娟有時可能至丙○○服務之廟裡過夜，但關於
    林美娟平日未居住廟裡，其實際居住情形，並無所悉，亦無
    從以其證詞即認林美娟與丙○○真結婚。
  (六)證人吳錦亮於原審證稱：其曾經住宜蘭縣礁溪鄉○○路的朝
    陽美地大樓，丙○○與林美娟結婚後有向其提過要到外面租
    房子，剛好該大樓8 樓的房子要出租，其便介紹丙○○與林
    美娟去承租8 樓的房子。丙○○與林美娟住在該處有半年以
    上，期間常常看到他們，每天早上約8 點多的時候，其會看
    到丙○○與林美娟騎摩托車出門，晚上約6、7點，會看到他
    們二人回來。他們二人偶爾會至其家泡茶等語（詳原審卷第
    55頁、第57頁）。惟證人吳錦亮亦證稱：朝陽美地大樓有8
    棟、每棟8 樓，共64戶，其住家的大門是木門，平日關上，
    看不到外面的人，丙○○出門或回家時不會經過其住處等語
    （詳原審卷第60頁、第61頁），衡以公寓大廈之生活方式，
    除非相約碰面或倒垃圾，否則不易碰面，且據證人吳錦亮所
    述，其上下班時間為上午8時或8時30分起，至下午5時或5時
    30分止，到銀行上班約時15分鐘等語（詳原審卷第60頁），
    則吳錦亮出門上班或下班回家之時間與丙○○不同，應不至
    經常見面。且以丙○○上下班之路線，並不會經過證人吳錦
    亮之住處，而吳錦亮之住處平時關上大門之情形以觀，吳錦
    亮應不可能經常見到丙○○與林美娟，是其所述尚難採信。
  (七)證人甲○○於原審證述：其與丙○○均係由被告介紹至大陸
    結婚，並一同住在大陸地區的仲介家裡。其有看過丙○○和
    2、3個大陸女子相親，丙○○在相親時，其有見過林美娟，
    但是丙○○與林美娟談什麼，其未聽到等語（詳原審卷第64
    頁、第66頁、第71頁）。固能證明丙○○有參與被告之婚姻
    仲介，且據本院調取之甲○○、丙○○及被告之入出境資料
    顯示，其3人確實於94年6月26日同一班機出境，有入出境資
    訊連結作業表可憑（見本院卷第55頁、第57頁、第60頁），
    惟因證人甲○○未聽聞丙○○與林美娟談論何事，仍無法證
    明丙○○與林美娟之婚姻是否有結婚之真意，縱甲○○為真
    結婚，丙○○並非亦當然為真結婚，故難以此為有利於被告
    之認定。
  (八)證人林家羽於原審證稱：有出租其所有之朝陽美地8樓之套
    房予丙○○，期間自93年12月18日至94年12月17日止。除定
    約外，其於94年4月20日左右，到朝陽美地看有無房屋稅稅
    單時，曾看到丙○○與林美娟二人騎機車。94年12月17日租
    約到期要點交時，只有丙○○在場，沒有看到林美娟。另催
    繳房租時，會先打給丙○○，找不到丙○○時，再打給林美
    娟，曾打過2次，最後是在6月份要催繳房租時等語（詳原審
    卷第72至74頁）。惟證人林家羽僅見過丙○○與林美娟2次
    ，電話向林美娟催租，亦為2次，故尚難以此認定丙○○與
    林美娟有共同居住之事實。又證人林家羽證稱：「我是向證
    人丙○○催討，他如果沒有接手機的話，我就會打給林美娟
    ，我跟他打過2次電話，最後是在6月份要催繳時，找不到證
    人丙○○，我打給林美娟時，她說她沒有住那裡了，叫我以
    後不要打電話找她，要我直接找她老公要錢，…。」等語（
    詳原審卷第74頁），而證人林家羽於被告辯護人詰問：「林
    美娟不住在朝陽美地大樓那裡，是否因為他們夫妻吵架的問
    題？」，卻回答：「是的。因為我點交房子時，裡面的玻璃
    茶几整個都壞破了。證人丙○○拿了小茶几來遮掩。」云云
    （詳本院卷第74頁），惟林美娟如於94年6月時已離開朝陽
    美地，則證人林家羽於94年12月17日租約到期點交時，當無
    從知係丙○○與林美娟吵架而弄破小茶几。是上開證述，應
    係林家羽之推測之詞，不足採信。況證人林家羽亦證稱：未
    實際上看到丙○○與林美娟二人同住的情形等語（詳本院卷
    第75頁），雖其證稱：在打電話時，我有聽到另外一人的聲
    音等語，惟證人林家羽僅與丙○○、林美娟見過二次面，如
    何能知悉係林美娟之聲音？是林家羽之證述，亦難為有利於
    被告之認定。
  (九)綜上所述，被告所辯不足採信，被告介紹丙○○至大陸與林
    美娟辦理假結婚，而使林美娟得以來臺之事實堪以認定，應
    依法論科。
二、被告行為後，刑法、刑法施行法業已於94年2月2日、95年6
    月14日修正公布，並均自95年7月1日施行，參酌最高法院95
    年5月23日刑事庭第8次會議決議，應依刑法第2條第1項之規
    定，為新舊法比較：修正前刑法第28條規定：「二人以上共
    同實施犯罪之行為者，皆為正犯」，而修正後該條則將「實
    施」修正為「實行」，以排除陰謀共同正犯及預備共同正犯
    ，被告於修法前後均構成共同正犯，修正後刑法並無較有利
    於被告，故應依刑法第2條第1項前段之規定，適用行為時法
    即修正前之刑法處斷之。
三、按大陸地區人民非經主管機關許可，不得進入臺灣地區。被
    告明知丙○○、林美娟無實際結婚之合意，介紹渠等於大陸
    地區辦理結婚手續，以徒具外觀合法形式之結婚以規避對大
    陸地區人民進入臺灣地區之管制，仍屬非法之入境。是其所
    為，係違反臺灣地區與大陸地區人民關係條例第15條第1款
    規定，應依同條例第79條第1項之罪論處。被告就前開犯行
    ，與丙○○、「倪小平」之成年男子有犯意聯絡及行為之分
    擔，皆為共同正犯。原審以被告前開罪行，罪證明確，並比
    較新舊法，適用修正前刑法第28條、臺灣地區與大陸地區人
    民關係條例第79條第1項等規定，又審酌被告為使大陸地區
    女子林美娟入臺，明知丙○○與林美娟並於無結婚之真意下
    ，介紹丙○○與林美娟在大陸地區辦理假結婚，使林美娟得
    以探親名義申請入境來臺，致危害警政機關對於治安之管理
    ，依其犯罪之目的、手段、犯罪所生之危害，及犯罪後猶飾
    詞卸責等一切情狀，量處有期徒刑1年4月，復以被告行為後
    ，中華民國96年罪犯減刑條例於96年7月4日制定公布，於同
    年月16日施行，被告前開犯行係於96年4月24日以前所犯，
    且無同條例第3條第1項所列不予減刑之情形，而依該條例減
    刑為有期徒刑8月，其認事、用法均無違誤，量刑亦屬適當
    。
四、被告上訴意旨略以：
  (一)丙○○於偵查及原審多次供述其係真結婚，僅於98年4月22
    日偵查中先供稱是真結婚，其後方供稱是假結婚，其供述前
    後矛盾，且其原本否認假結婚，其後檢察官告以如否認假結
    婚，丙○○將多一條偽證罪，緩刑可能會被撤銷等語，丙○
    ○始改變供述，檢察官顯以利誘之方式，致丙○○為不利於
    被告之證述，此證述應不可採云云。本院以認定被告有罪，
    已有前述足夠之積極證據，並不採用丙○○有關其與林美娟
    為假結婚之證詞，先予敘明。
  (二)共同被告及證人所為以下有利於被告之證述，何以不加採信
    ，原審判決未敘明理由：
    林美娟於警詢、偵查及法院審判時，均證稱其與丙○○確
      有結婚。
    鄭金圳於原審證稱丙○○欲與林美娟結婚時，鄭金圳為丙
      ○○寫母舅請帖，丙○○與林美娟有同居，並租地種韭菜
      ，後來地不好租且韭菜不好賣，丙○○二人即搬遷等語。
    阮俊義於原審證述有關被告自96年起住在所任職之廟裡，
      林美娟晚上至廟裡，翌日仍停留該處之情。
    林志明於本院另案有關其有參加丙○○與林美娟結婚所辦
      之喜宴，其復常至丙○○礁溪塭底路租住處之證詞。
    鄭桐謀於本院另案有關其有參加丙○○與林美娟之結婚宴
      客，婚後丙○○與林美娟搬出員山鄉住處一陣子，後來又
      搬回來種韭菜之證詞，與林美娟所證述有關其與丙○○喜
      宴、婚後居住情形與丙○○之工作等均相符。
    甲○○於原審有關其與丙○○一同由被告帶領前往大陸，
      與多名對象相親之證詞，足徵與假結婚事前已決定對象之
      情形不同，又林美娟入境時，丙○○親自前往接機，亦不
      同於一般假結婚入境時隨即由他人帶走之情形。
    吳錦亮於原審有關丙○○如何經被告之介紹至大陸相親及
      其介紹丙○○與林美娟至礁溪租房子及共同在該處居住之
      情形。
    丙○○與林美娟所租住礁溪套房之房東林家羽於原審證稱
      有關其出租套房予丙○○和林美娟、收租、其曾在該處大
      門看見丙○○與林美娟二人騎乘機車、暨租約期滿交還房
      屋之情形。
    宜蘭縣警察局93年9月之訪查紀錄表之訪查結果，認定丙
      ○○居住、工作、收入、無虛偽結婚。
    依林家羽之證述，丙○○與林美娟於93年12月18日至94年
      12月17日向其承租礁溪房屋，則警員張圳儀有1年多之時
      間未見到林美娟之證詞相符。倘丙○○與林美娟假結婚，
      林美娟根本無須與丙○○共同生活，張圳儀既看見林美娟
      與丙○○共同生活，益見丙○○與林美娟是真結婚。
  (三)被告仲介多起兩岸婚姻，其中有已經生子者；又被告與丙○
    ○簽立協議書，被告同意如因女方婚後之違法行為，導致婚
    姻無法維持，男方只須支付往返中國之大陸機票，被告即再
    安排娶親。由此協議書之簽立，可知丙○○是真結婚。
五、本院認為上訴理由不可採，說明如下：
  (一)本院依據前述之積極證據，認已足以定被告為有罪，丙○○
    於偵查中有關其與林美娟為假結婚不利於被告之證述，本院
    未加以採為認定被告有罪之之證據。
  (二)林美娟透過結婚取得來台工作之資格，本應有賺錢以撫養大
    陸小孩之目的，苟證述其為假結婚，則立即須面臨受強制出
    境之結果，自難以要求其為對自己不利之證詞，且其前後關
    於真結婚之證詞與其實際為假結婚之其他證據不符，其證詞
    並不可採。
  (三)鄭金圳、阮俊義、林志明、鄭桐謀、甲○○、吳錦亮、林家
    羽等人之證詞均不足以認定丙○○與林美娟為真結婚，均如
    本件認定被告有罪之理由，業說明在前。
  (四)宜蘭縣警察局93年9月3日之訪查紀錄表之訪查結果，認定丙
    ○○居住、工作、收入、無虛偽結婚云云，經查該訪查表係
    在93年9月3日由警察人員所製作（見偵卷第131頁），當時
    林美娟尚未入境臺灣，對於是否虛偽結婚，論斷過早，且對
    於丙○○月入4、5萬元之記載，亦失根據，故無從以此訪查
    表為丙○○真結婚之論據。
  (五)被告與丙○○固訂有協議書，該同意書謂被告同意如因女方
    婚後之違法行為，導致婚姻無法維持，男方只須支付往返中
    國之大陸機票，被告即再安排娶親等語（見本院卷第39頁）
    ，惟被告既破常例，為丙○○支付其赴大陸結婚之相關費用
    8 萬元，其與丙○○本件結婚之關係應另有內文，則協議書
    之訂定，自可能為通謀所為，並無真意，以此當不能推論丙
    ○○為真結婚。
  (六)被告仲介兩岸人士結婚，可能其中真結婚、假結婚者均囊括
    在內，故被告從所仲介兩岸人士結婚之案例中，舉出生子者
    ，論理上自不能類推丙○○與林美娟必然為真結婚。
  (七)綜上，本件被告上訴為無理由，應予駁回。
據上論斷，應依刑事訴訟法第368條，判決如主文。
本案經檢察官呂光華到庭執行職務。
中    華    民    國    99    年    4     月    7     日
                  刑事第二十一庭審判長法  官  蔡聰明
                                      法  官  許永煌
                                      法  官  趙文
以上正本證明與原本無異。
如不服本判決，應於收受送達後10日內向本院提出上訴書狀，其
未敘述上訴之理由者並得於提起上訴後10日內向本院補提理由書
（均須按他造當事人之人數附繕本）「切勿逕送上級法院」。
                                      書記官  葉金發
中    華    民    國    99    年    4     月    9     日
附錄：本案論罪科刑法條全文
臺灣地區與大陸地區人民關係條例第79條
違反第 15 條第 1 款規定者，處 1 年以上 7 年以下有期徒刑
，得併科新臺幣 1 百萬元以下罰金。
意圖營利而犯前項之罪者，處 3 年以上 10 年以下有期徒刑，
得併科新臺幣 5 百萬元以下罰金。
前二項之首謀者，處 5 年以上有期徒刑，得併科新臺幣 1 千萬
元以下罰金。
前三項之未遂犯罰之。
中華民國船舶、航空器或其他運輸工具所有人、營運人或船長、
機長、其他運輸工具駕駛人違反第 15 條第 1 款規定者，主管
機關得處該中華民國船舶、航空器或其他運輸工具一定期間之停
航，或廢止其有關證照，並得停止或廢止該船長、機長或駕駛人
之職業證照或資格。
中華民國船舶、航空器或其他運輸工具所有人，有第 1 項至第
4 項之行為或因其故意、重大過失致使第三人以其船舶、航空器
或其他運輸工具從事第 1 項至第 4 項之行為，且該行為係以運
送大陸地區人民非法進入臺灣地區為主要目的者，主管機關得沒
入該船舶、航空器或其他運輸工具。所有人明知該船舶、航空器
或其他運輸工具得沒入，為規避沒入之裁處而取得所有權者，亦
同。
前項情形，如該船舶、航空器或其他運輸工具無相關主管機關得
予沒入時，得由查獲機關沒入之。
臺灣地區與大陸地區人民關係條例第15條
下列行為不得為之：
一、使大陸地區人民非法進入臺灣地區。
二、明知臺灣地區人民未經許可，而招攬使之進入大陸地區。
三、使大陸地區人民在臺灣地區從事未經許可或與許可目的不符
    之活動。
四、僱用或留用大陸地區人民在臺灣地區從事未經許可或與許可
    範圍不符之工作。
五、居間介紹他人為前款之行為。

司法院資訊處製作；財團法人民間司法改革基金會備份。
